【裁判字號】    96,交聲,809
【裁判日期】    970121
【裁判案由】    聲明異議
【裁判全文】
臺灣臺南地方法院交通事件裁定         96年度交聲字第809號
原處分機關  交通部公路總局嘉義區監理所台南監理站
異議人即受
處分人      甲○○
上列受處分人因違反道路交通管理處罰條例案件，對於交通部公
路總局嘉義區監理所台南監理站，民國96年9月3日所為之裁決處
分（處分案號：嘉監南字第裁74-U00000000號），聲明異議，本
院裁定如下：
      主  文
異議駁回。
      理  由
一、原處分意旨略以：異議人即受處分人甲○○（下稱異議人）
    駕駛其所有之車號6206-GF號自用小客車，於民國96年4月14
    日上午8時27分許，行駛至台南市○○路○○道時，因「警
    鈴、號誌已顯示8秒1後，仍強行闖越平交道」，經內政部警
    政署鐵路警察局第三警務段台南派出所警員 (下稱舉發機關
    )予以製單逕行舉發，嗣原處分機關即交通部公路總局嘉義
    區監理所台南監理站，以異議人違規事實明確，依道路交通
    管理處罰條例第54條第1款、第63條第1項第3款之規定，裁
    處異議人罰鍰新臺幣（下同）9000元並記違規點數3點等語
    。
二、本件聲明異議意旨略以：異議人對違規行為並不否認，惟認
    為青年路交通繁雜雍塞，平交道有警鈴，前方又有北門路之
    號誌，加上警鈴響起後柵欄並未放下，令異議人無所適從，
    不知以何者作為判斷是否穿越平交道的標準，為此聲明異議
    ，請求撤銷原處分云云。
三、按汽車駕駛人，駕車在鐵路平交道有不遵守看守人員之指示
    ，或遮斷器開始放下，或警鈴已響、閃光號誌已顯示，仍強
    行闖越者，處6000元以上12000元以下罰鍰；又汽車駕駛人
    有第54條情形者，除依原條款處罰鍰外，並予記違規點數3
    點；處罰條例第54條第1款、第63條第1項第3款分別定有明
    文。
四、本院審酌：
  (一)異議人駕駛其所有之車號6206-GF號自用小客車，於上述時
    、地，因「警鈴、號誌已顯示8秒1後仍強行闖越平交道」，
    經舉發機關予以製單逕行舉發，嗣原處分機關以異議人違規
    事實明確，依處罰條例第54條第1款、第63條第1項第3款之
    規定，裁處異議人罰鍰9000元並記違規點數3點之事實，有
    ：
    原處分機關裁決書。
    舉發機關舉發違反道路交通管理事件通知單。
    等件為證，且為異議人所不否認，此部分事實當可認定。
  (二)依異議狀所述，異議人對其違規事實並不否認，僅主張警鈴
    、號誌、柵欄令異議人無所適從，不知以何者作為判斷是否
    穿越平交道的標準云云。惟處罰條例既已規定若遮斷器開始
    放下，或警鈴已響、閃光號誌已顯示，仍強行闖越者即應處
    罰，此規定為強制規定，異議人自應遵守，有該等法定情形
    時，即不得闖越平交道。而北門路上之交通號誌，係管制青
    年路與北門路交岔路口車輛行進所設，與青年路、平交道處
    之車輛無涉，應無無所適從的問題，故異議人所辯顯不足採
    。
五、綜上所述，異議人於前述時、地之違規事實既可認定，原處
    分機關裁處異議人罰鍰9000元並記違規點數3點，經核於法
    即無違誤，異議人異議內容，並無理由，應予駁回。
六、據上論斷，應依道路交通案件處理辦法第19條，裁定如主文
    。
中    華    民    國    97    年    1     月    21    日
                        交通法庭法  官  蔡直青
以上正本證明與原本無異。
如不服本裁定，應於收受送達後5日內向本院提出抗告狀。（應
附繕本）
                                書記官  劉鴻瑛
中    華    民    國    97    年    1     月    23    日


司法院資訊處製作；財團法人民間司法改革基金會備份。
